ACORDAO-COMPLETO-2576365

ACÓRDÃO DE RELAÇÃO

ACÓRDÃO DE RELAÇÃO 2585/2023 ATA 8/2023 - PRIMEIRA CÂMARA

Acórdão 2585/2023-TCU-Primeira Câmara
Vistos e relacionados estes autos de tomada de contas especial instaurada pela Superintendência Estadual da Funasa no Estado do Maranhão, em desfavor de Celson Cesar do Nascimento Mendes, em razão de omissão no dever de prestar contas dos recursos recebidos por força do Termo de Compromisso TC/PAC 1702/2008 (3ª parcela) , firmado entre a Funasa e o Município de Porto Rico do Maranhão/MA, para construção de sistema de abastecimento de água na localidade;
Considerando a aprovação da Resolução-TCU 344/2022 que estabelece a prescrição quinquenal das pretensões punitiva e ressarcitória nos processos de controle externo (art. 2º, da Resolução-TCU 344/2022) , bem como a prescrição intercorrente na situação de paralisação injustificada do processo por prazo superior a 3 anos (art. 8º, da Resolução-TCU 344/2022) ;
Considerando que, nos casos de omissão no dever de prestar contas, o termo inicial é fixado na data em que as contas deveriam ser apresentadas ao órgão competente (art. 4º, inc. I) , qual seja, 14/8/2012 (peça 52) ;
Considerando a ocorrência do primeiro marco da interrupção do prazo prescricional com a notificação do responsável em 28/8/2012 (peça 53) ;
Considerando a paralisação do processo por prazo superior a 3 anos entre o Despacho TCE nº 26 (peça 80: 21/11/2016) e o ato de impulso processual subsequente (Despacho nº 61/2021 CRTCE. peça 82: 11/01/2021) ;
Considerando julgamento recente do Plenário da Corte no sentido de que "o marco inicial da fluição da prescrição intercorrente se inicia somente a partir da ocorrência do primeiro marco interruptivo da prescrição ordinária, consoante elencado no art. 5º da nominada Resolução" (Acórdão 534/2023-TCU-Plenário. Rel. Min. Benjamin Zymler) ;
Considerando a manifestação do Ministério Público junto ao TCU, no sentido de arquivar o presente processo, em razão da configuração da prescrição intercorrente (art. 1º, § 1º, da Lei 9.873/99 c/c art. 8º, da Resolução TCU 344/2022) ;
Considerando que o Regimento Interno do TCU estabelece que, a critério do Relator, poderá ser submetido ao Colegiado, mediante Relação, processo em que o relator acolhe um dos pareceres que não conclui pela irregularidade (art. 143, I, "b", do RI/TCU) ;
Os Ministros do Tribunal de Contas da União, reunidos em sessão da Primeira Câmara, ACORDAM, por unanimidade, com fundamento no art. 1º, inciso I, da Lei 8.443/1992, c/c o art. 143, inciso I, alínea "b", do Regimento Interno/TCU e com os art. 11, da Resolução-TCU 344/2022, em determinar o arquivamento do processo, em razão da consumação da prescrição intercorrente, em linha com os pareceres precedentes.
1. Processo TC-Processo 000.193/2022-4 (TOMADA DE CONTAS ESPECIAL) 
	1.1. Responsável: Celson Cesar do Nascimento Mendes (XXX.567.293-XX) .
	1.2. Órgão/Entidade: Superintendência Estadual da Funasa No Estado do Maranhão.
	1.3. Relator: Ministro Walton Alencar Rodrigues.
	1.4. Representante do Ministério Público: Procurador Marinus Eduardo De Vries Marsico.
	1.5. Unidade Técnica: Unidade de Auditoria Especializada em Tomada de Contas Especial (AudTCE) .
	1.6. Representação legal: não há.
	1.7. Determinações/Recomendações/Orientações: não há.

Primeira Câmara

Celson Cesar do Nascimento Mendes (XXX.567.293-XX).

WALTON ALENCAR RODRIGUES

não há.

TOMADA DE CONTAS ESPECIAL (TCE)

Unidade de Auditoria Especializada em Tomada de Contas Especial (AudTCE).